【裁判字號】    97,聲,365
【裁判日期】    970326
【裁判案由】    發還扣押物
【裁判全文】
臺灣嘉義地方法院刑事裁定               97年度聲字第365號
聲  請  人
即  被  告  甲○○
                    八日生）
                    號
                    二樓
選任辯護人  何永福律師
上列聲請人因竊盜等案件，聲請發還扣押物，本院裁定如下：
    主  文
扣押海曼股份有限公司編號第二、三、八、九、十一、十二、二
十、二十一、三十四、三十五號油槽內之油品，均准予發還。
其他聲請駁回。
    理  由
一、聲請意旨略以：本件扣押油槽內之油品均與本案無關，另編
    號第一、十、十六、十七、二十二、二十七、二十八號油槽
    內之油品，就燃點來說，還有防冰劑的含量比例及其他成分
    ，包括蒸餾範圍，甚至第十七號油槽是蠟油，都可以明確看
    出不是航空燃油，尤其被告甲○○及其他員工均已一致陳稱
    向被告詹濬豐購買之油均輸入第二十二號油槽，為此聲請發
    還扣押油槽內之油品云云。
二、按扣押物若無留存之必要者，不待案件終結，應以法院之裁
    定或檢察官命令發還之；其係贓物而無第三人主張權利者，
    應發還被害人。扣押物因所有人、持有人或保管人之請求，
    得命其負保管之責，暫行發還。刑事訴訟法第一百四十二條
    定有明文。
三、經查，本件被告甲○○因竊盜等案件，前經警查扣位於雲林
    縣斗南鎮林子里一鄰林子二○七之一號海曼股份有限公司內
    ，編號第二、三、八、九、十一、十二、二十、二十一、三
    十四、三十五號油槽內之油品，而實際上被告甲○○為該公
    司之實際負責人一節，業據證人即該公司之登記負責人林美
    麗證述無訛（見九十六年度偵字第九六一三號卷第四十九頁
    ）。又上開油槽內之油品均未檢驗出含有本件遭竊之ＪＰ－
    八航空燃油所特有之防冰劑成分一節，有檢驗報告及臺灣中
    油股份有限公司煉製研究所九十七年一月十六日煉研產品發
    字第○九七○○○三四二七○號、九十七年三月六日煉研產
    品發字第○九七○○三○二八九○號函等附卷可稽（見警卷
    第一八四頁至第一九一頁、第一九四頁至第一九七頁、第二
    ○二頁至第二○五頁、第二一二頁至第二一五頁、本院卷一
    第一四八頁至第一四九頁、卷二第五十九頁至第六十頁），
    是上開油槽內之油品，應可排除含有本件遭竊之ＪＰ－八航
    空燃油，堪認與本案無關，是此部分之油品准予發還。
四、至同時扣押之編號第一、十、十六、十七、二十二、二十七
    、二十八號油槽內之油品，經抽樣檢驗結果，確均含有本件
    遭竊之ＪＰ－八航空燃油所特有之防冰劑成分，而不排除其
    內含有遭竊之ＪＰ－八航空燃油一節，有檢驗報告及臺灣中
    油股份有限公司煉製研究所上開二函等在卷可考（見警卷第
    一八二頁至第一八三頁、第一九二頁至第一九三頁、第一九
    八頁至第二○一頁、第二○六頁至第二一一頁、本院卷一第
    一四八頁至第一四九頁、卷二第五十九頁至第六十頁）；再
    被告甲○○一再供承，係將向被告詹濬豐購入之油添加其他
    種油後出售，故ＪＰ－八航空燃油經添加其他種油後，致其
    燃點、蒸餾範圍等特性改變，乃屬當然，是聲請意旨以扣押
    之編號第一、十、十六、十七、二十二、二十七、二十八號
    油槽內油品之某些特性與ＪＰ－八航空燃油不同，遽指未含
    ＪＰ－八航空燃油云云，尚難憑採；而被告甲○○及其他員
    工均雖一致陳稱向被告詹濬豐購買之油均輸入第二十二號油
    槽，然亦無法排除事後再將之由第二十二號油槽內抽出，輸
    入其他油槽，以與其他種油混和後出售之可能。是既編號第
    一、十、十六、十七、二十二、二十七、二十八號油槽內之
    油品，均含有ＪＰ－八航空燃油所特有之防冰劑成分，即有
    高度可能含有本件遭竊之ＪＰ－八航空燃油，自難遽認與本
    案無關，目前尚不應發還，是此部分之聲請應予駁回。
五、依刑事訴訟法第一百四十二條第一項、第二百二十條裁定如
    主文。
中    華    民    國  九十七  年    三    月  二十六  日
                  刑事第四庭  審判長法  官  蔡憲德
                                    法  官  許兆慶
                                    法  官  吳育霖
上列正本證明與原本無異。
如不服本裁定，應於裁定送達後5日內向本院提出抗告狀（應附
繕本）。
中    華    民    國  九十七  年    三    月  二十六  日
                                    書記官  林美芳


司法院資訊處製作；財團法人民間司法改革基金會備份。
